# 公司上市方案

提问人：cpaweixl 时间：2010-12-30 09:27:27
请各位讨论： 一民营有限责任公司,现年收入约 5 亿元,净利 6000 万元,净资产只有1.2亿元.因该公司的主要生产设备为公司自己设计和制造,因而固定资产造价明显低于市场价(约低50%).公司的目标是以后在国内上市,现欲改制为股份有限公司,拟两个方案:A、公司以审计后净资产按 1 ： 1 折股，整体变更为股份有限公司。B、公司以评估后的净资产（估计增值约1.5亿元，主要为固定资产增值）设立股份有限公司。
公司以前经营方面关联交易较多，财务、税务上也不是很规范，老板打算规范运营三年后再上市，从净资产方面考虑倾向于方案B。
现在的问题：
1 、方案B是否可行，是否有改制时评估调账这种情况后来顺利在国内上市的情况
2 、公司的股权中70%是法人，另有30%是国内自然人，如果按评估调账设立新的股份有限公司，所得税和个人所得税方面有什么规定？

回答人：chenyiwei
2006 年现行的A股IPO规则实施后上市的民营企业，基本上都是采用有限责任公司按经审计的基准日帐面净资产折股整体变更为股份公司的方式设立上市主体的。变更时按有关工商规定需对净资产进行评估，但按评估结果调整帐务不仅不符合证券监管相关规定，也不符合会计的历史成本原则，估计会有麻烦。

回答人：chenyiwei
回复 板凳 cpaweixl 的帖子如果采用你说的方案B，则相当于原有限公司要走清算注销程序，然后股东以分回的净资产重新出资设立股份有限公司。这里可能存在一个问题就是有限公司进入清算期后必须停止与清算无关的经营活动（事实上的效果就是停止经营活动的天数最少也要达到《公司法》规定的清算程序中的债权人公告期），这是否可行？而且，如果是新设股份公司，则原有限公司的负债不能作为出资投入股份公司，只能先使用有限公司的资产清偿后关闭有限公司。

回答人：chenyiwei
还是需要谨慎些。 1998 年时国家工商行政管理局针对国有企业改制发布过登记管理的相关规定，但没有规定表明这个规定也可以适用于民营有限公司的变更。既然准备上市而设立上市主体，那还是建议谨慎些，尽可能避免在上市主体的设立问题上出现瑕疵而成为上市的障碍。